# Protokoll: [Bestandsaufnahme & Präsentation Requirements]

| [05.03.23/16:00]                   | Ort: [Engelhalde, Gruppenraum A] |
| ---------------------------------- | -------------------------------- |
| Teilnehmer:<br />[Teilnehmerliste] | Entschuldigt:<br />[]            |
| Protokollführung:[Roger]          | Sitzungsleitung:[Laura] |

## Traktandenliste:

* [ ] Bestandsaufnahme: Wo steht ihr gerade (Set up REACT Component/Schwierigkeiten/Fragen...) ?
  **Beschluss:**
* Feedback zu Präsentation von Laura
  * [ ] Korrekt oder muss etwas geändert werden?
  **Beschluss:**
  * [ ] Fehlt etwas?
  **Beschluss:**
  * [ ] Schrift gross genug, Abbildungen gut?
  **Beschluss:**
  * [ ] anderes
  **Beschluss:**
* [ ] anderen Termin für wöchentliche Sitzung finden
  **Beschluss:**
* [ ] Leitung für nächste Sitzung bestimmen
  **Beschluss:**
* [ ] Wer hält die nächste Präsentation? (Analyse 1. Iteration, 13.03.24)
  **Beschluss:**
* [ ] Aufwandserfassunng klären 
  **Beschluss:**
* [ ] Anderes:
