# Protokoll: [Wochenmeeting | Feedback Deliverables]

| [16.04/16:15 - 18:00]                    | Ort: [Engehalde Raum 006]  |
| ---------------------------------- | ----------------------- |
| Teilnehmer:<br />Michael,<br />Roger,<br />Leo,<br />Manuel | Entschuldigt:<br />Laura   |
| Protokollführung: Roger          | Sitzungsleitung: Manuel |

## Traktandenliste:


1. delieverables
2. Feedback letzte Woche
3. Aktueller Stand
4. Präsentation Michael (?)
5. Feedback Präsentation
6. Kurz zur Verwendung von Typescript
7. Vorgehen Datendisplay
   1. * Waldo Mail
   2. * mehr Leute zu dieser Task
   3. -…?
8. was fehlt für diese Iteration noch?
9. Leitung Kundenmeeting
10. Leitung nächstes internes Meeting

## Beschlüsse

* Bis Donnerstag: zumindest etwas an Daten über das Bild legen
* Email an Waldo wegen Problemen mit Datendisplay
  * Horos nicht einheitlich (welche Daten displayen?)
  * Probleme mit VTK.js (Workaround mit HTML?)
* **Nächste Meetings:**
  * **Uhrzeit nächstes internes Meeting: 15:15**
  * Leitung internes Meeting: Michael
  * Leitung Kundenmeeting: Manuel
  * Spezialmeeting Planung Kundenmeeting: 17.04 nach PSE

## Feedback

* Gut soweit
* Risiko ist evtl. etwas spät, wir hatten ja bereits diese Schwierigkeiten
* Präsentation:
   * etwas volle Slides, manchmal viel Text
   * Roter Faden: warum wird über etwas gesprochen?
   * evtl. erwähnen von positiven und negativen Punkten (besonders VTK.js -> schlechte Dokumentation)
   * Generell persönliche/projektbezogene Punkte erwähnen
   * DICOM Logo verwenden bei Zusammenfassung von Technologien (nach Frontend-Backend-Dialog)

* Zusätzlich von uns zu Präsentation:
  * Persönlicher werden, insbesondere bei DICOM; bspw. was und wie wir die pixelData verwenden (1D Array, Orientaion/Position)
  * Zauberer entfernen
