# Protokoll: []

| [09.04/16:00-]                    | Ort: <br />[Engehalde]                       |
| ---------------------------------- | -------------------------------- |
| Teilnehmer:<br />Laura,<br />Michael,<br />Roger,<br />Leo,<br />Manuel | Entschuldigt:<br />[]            |
| Protokollführung:<br />[Roger]          | Sitzungsleitung:<br />[Laura] |

## Traktandenliste:

* [ ] Delieverables
* [ ] Feedbackrunde
* [ ] Rückblick Zühlke Coaching: In Zukunft zuerst User Stories festlegen und dann erst in Tasks aufteilen
* [ ] Fortschritt/aktueller Stand

* [ ] Code eräutern
  * [ ] Caching (, Progressbar)
  * [ ] Panning (Interactor)
    * [ ] Restructuring
    * [ ] Ausblick Zooming

* [ ] Proposal von Manuel: Wechsel zu TypeScript?

* [ ] Nächste Schritte (für alle klar?)
* [ ] Backup Person für Horos Tasks?
      
* [ ] Leitung nächstes Teammeeting (16.04.2024)

* [ ] Anderes: 

**Beschlüsse:**
