# Protokoll: [Bestandsaufnahme & Präsentation Requirements]

| [05.03.23/16:00]                   | Ort: [Engelhalde, Gruppenraum A] |
| ---------------------------------- | -------------------------------- |
| Teilnehmer:<br />[Manuel, Michael, Kapi, Laura, Leo, Roger, Lena, Dominik] | Entschuldigt:<br />[]            |
| Protokollführung:[Roger]          | Sitzungsleitung:[Laura] |

## Traktandenliste:

* [ ] Bestandsaufnahme: Wo steht ihr gerade (Set up REACT Component/Schwierigkeiten/Fragen...) ?
* Feedback zu Präsentation von Laura
  * [ ] Korrekt oder muss etwas geändert werden?
  * [ ] Fehlt etwas?
  * [ ] Schrift gross genug, Abbildungen gut?
  * [ ] anderes
* [ ] anderen Termin für wöchentliche Sitzung finden
* [ ] Leitung für nächste Sitzung bestimmen
* [ ] Wer hält die nächste Präsentation? (Analyse 1. Iteration, 13.03.24)
* [ ] Aufwandserfassunng klären 
* [ ] Anderes:

**Beschlüsse:**
* **Zu Präsentation: Seitenzahlen einfügen, weniger Text (insb. Use Case Diagramm), evtl Funktionen mehr erklären (nicht nur Scroll)**
* **Leitung nächstes Meeting: Michael**
* **Aufwandserfassung: Geteilte Excel Datei**
* **Aufgabenteilung und -tracking mit Trello oder alternativ GitLab**
* **Aufteilung in 2 Teams für Testkonzept und erste Iteration**
  * **Teskonzept: Kapi und Roger**
  * **Iterationsentwicklung: Manuel, Michael, Laura**

* **Terminbeschlüsse:**
  * **Iterationsanalyse: Freitag, 17:15 über Discord**
  * **Kein neuer wöchentlicher Termin**
